臺灣新竹地方法院刑事宣示判決筆錄　100 年度審易字第1025號
公　訴　人　臺灣新竹地方法院檢察署檢察官
被　　　告　王奧迪
　　　　　　黃雅雯
上列被告等因違反電子遊戲場業管理條例案件，檢察官提起公訴
（100 年度偵緝字第473 號、第474 號、100 年度偵字第8875號
）後，聲請改依協商程序而為判決，本院於中華民100 年12月13
日下午4 時，在本院刑事第十一法庭宣示判決，出席職員如下：
　　　　　　　　審判長法　官　劉兆菊
　　　　　　　　　　　書記官　林兆嘉
　　　　　　　　　　　通　譯　邱立杰
法官起立朗讀判決主文、犯罪事實要旨、處罰條文，及告以上訴
限制、期間並提出上訴狀之法院，且諭知記載其內容：
一、主文：
    王奧迪共同犯電子遊戲場業管理條例第二十二條之非法營業
    罪，處有期徒刑月，如易科罰金，以新臺幣壹仟元折算壹
    日；扣案如附表一編號一至七所示之物，均沒收之。又共同
    犯電子遊戲場業管理條例第二十二條之非法營業罪，處有期
    徒刑月，如易科罰金，以新臺幣壹仟元折算壹日；扣案如
    附表二編號一至六所示之物，均沒收之。應執行有期徒刑伍
    月，如易科罰金，以新臺幣壹仟元折算壹日；扣案如附表一
    編號一至七及附表二編號一至六所示之物，均沒收之。
    黃雅雯共同犯電子遊戲場業管理條例第二十二條之非法營業
    罪，處有期徒刑肆月，如易科罰金，以新臺幣壹仟元折算壹
    日；扣案如附表一編號一至七所示之物，均沒收之。又共同
    犯電子遊戲場業管理條例第二十二條之非法營業罪，處有期
    徒刑肆月，如易科罰金，以新臺幣壹仟元折算壹日；扣案如
    附表二編號一至六所示之物，均沒收之。應執行有期徒刑陸
    月，如易科罰金，以新臺幣壹仟元折算壹日；扣案如附表一
    編號一至七及附表二編號一至六所示之物，均沒收之。
二、犯罪事實要旨：
（一）王奧迪自民國99年12月17日起，擔任址設新竹市○區○○
      里○○路○ 段437 號1 樓之「幸運星便利商店」之負責人
      ，與黃雅雯明知未依電子遊戲場業管理條例之規定辦理營
      利事業登記，不得經營電子遊戲場牟利，竟共同基於違法
      經營電子遊戲場業及公然賭博之集合犯意聯絡，在上開「
      幸運星便利商店」內，由王奧迪擺放利用電子、電腦、機
      械或其他類似方式操縱，以產生或顯示聲光影像、圖案、
      動作之娛樂性電子遊戲機並負責維修店內上開電玩機檯，
      黃雅雯擔任店員並負責兌換硬幣、洗分及結算分數以兌換
      現金等工作，分別為下列犯行：
  １、於99年12月17日起，擺放如附表一編號1 至6 所示之娛樂
      性電子遊戲機於該店內，以供不特定人把玩，其玩法為客
      人將新臺幣（下同）10元之硬幣投入機檯內，即可以1 比
      1 或1 比10之比例開分，再選擇遊戲機檯上之項目分別押
      注後把玩，把玩結束時，累積之分數可向該店兌換現金，
      以之經營電子遊戲場業並與不特定人賭博財物。嗣於100
      年1 月25日晚間10時30分許，為警持搜索票在上址查獲，
      並扣得如附表一所示之物，始查悉上情。
  ２、又王奧迪與黃雅雯復共同基於違法經營電子遊戲場業及公
      然賭博之集合犯意聯絡，於100 年1 月25日晚間10時30分
      許為警上開查獲後至同年2 月18日間某日起，擺放如附表
      二編號1 至5 所示之娛樂性電子遊戲機於該店內，以供不
      特定人把玩，其玩法為客人將10元之硬幣投入機檯內，即
      可以1 比1 或1 比10之比例開分，再選擇遊戲機檯上之項
      目分別押注後把玩，把玩結束時，累積之分數可向該店兌
      換現金，以之經營電子遊戲場業並與不特定人賭博財物。
      嗣於100 年2 月18日晚間7 時40分許，為警經黃雅雯同意
      搜索而在上址查獲，並扣得如附表二所示之物，始查悉上
      情。
（二）案經新竹市警察局第一分局報告臺灣新竹地方法院檢察署
      檢察官偵查起訴後，經檢察官聲請認罪協商判決，由本院
      裁定由受命法官獨任改依協商程序而為判決。
三、處罰條文：
    電子遊戲場業管理條例第22條、第15條，刑法第11條前段、
    第28條、第266 條第1 項前段、第2 項、第55條前段、第51
    條第5 款、第41條第1 項前段、第2 項，刑法施行法第1 條
    之1 第1 項、第2 項前段。
四、沒收之諭知：扣案如附表一編號1 至6及附表二編號1 至5之
    電子遊戲機、附表一編號7 所示之七彩龍代幣1,403 枚、附
    表二編號6 所示之電玩機檯內10元硬幣136 枚（保管字號：
    100 年度院電字第12號，扣押物品清單見本院卷第9 頁；保
    管字號：100 年度院電字第13號，扣押物品清單見本院卷第
    12、13頁），均為賭博之器具、賭檯或兌換籌碼處之財物，
    業經被告王奧迪、黃雅雯供承在卷（見本院卷第21頁背面、
    22頁），均應依刑法第266 條第2 項之規定，宣告沒收之。
    至扣案如附表一編號8 至15及附表二編號7 所示之物（保管
    字號：100 年度院電字第12號、13號，扣押物品清單見本院
    卷第9 、12、13頁），據被告王奧迪、黃雅雯辯稱：因「幸
    運星便利商店」除擺放本案之賭博性電玩機檯外，另有販賣
    香煙及一般之日常用品及食品，扣案如附表一編號8 至15及
    附表二編號7 所示之物，分別係供「幸運星便利商店」一般
    營業紀錄之用或營收所得等語（見本院卷第21頁背面、22頁
    ），本案復無積極事證足認上開扣案如附表一編號8 至15及
    附表二編號7 所示之物係供本件犯行所用，又非違禁物，均
    爰不另為沒收之諭知，附此敘明。
五、協商判決除有刑事訴訟法第455 條之4 第1 項第1 款於本訊
    問程序終結前，被告撤銷協商合意或檢察官撤回協商聲請者
    ；第2 款被告協商之意思非出於自由意志者；第4 款被告所
    犯之罪非第455 條之2 第1 項所定得以協商判決者；第6 款
    被告有其他較重之裁判上一罪之犯罪事實者；第7 款法院認
    應諭知免刑或免訴、不受理者情形之一，及違反同條第2 項
    「法院應於協商合意範圍內為判決；法院為協商判決所科之
    刑，以宣告緩刑或2 年以下有期徒刑、拘役或罰金為限」之
    規定者外，檢察官與被告均不得上訴。
六、如有前項得上訴之情形，得自收受宣示判決筆錄送達之日起
    10日內，向本院提出上訴書狀，上訴於第二審法院。
本案經檢察官洪期榮到庭執行職務。
中    華    民    國    100    年    12   月    13    日
                  刑事第九庭    書  記  官  林兆嘉
                                審判長法官  劉兆菊
以上筆錄正本係照原本作成。
中    華    民    國    100    年    12   月    13    日
                                書  記  官  許榮成
附錄本案論罪科刑法條：
電子遊戲場業管理條例第15條
未依本條例規定辦理營利事業登記者，不得經營電子遊戲場業。
電子遊戲場業管理條例第22條
違反第15條規定者，處行為人1 年以下有期徒刑、拘役或科或併
科新臺幣50萬元以上250 萬元以下罰金。
中華民國刑法第266條
（普通賭博罪與沒收物）
在公共場所或公眾得出入之場所賭博財物者，處1 千元以下罰金
。但以供人暫時娛樂之物為賭者，不在此限。
當場賭博之器具與在賭檯或兌換籌碼處之財物，不問屬於犯人與
否，沒收之。
附表一：
┌──┬──────────────────────────┐
│編號│物品                                                │
├──┼──────────────────────────┤
│1   │「麻將檯」1 台（含ＩＣ板1 片）                      │
├──┼──────────────────────────┤
│2   │「彈珠檯」3台（含ＩＣ板3 片）                       │
├──┼──────────────────────────┤
│3   │「魔法石彈珠檯」1 台（含ＩＣ板1 片）                │
├──┼──────────────────────────┤
│4   │「水果盤」1台（含ＩＣ板1 片）                       │
├──┼──────────────────────────┤
│5   │「賽狗檯」1台（含ＩＣ板1 片）                       │
├──┼──────────────────────────┤
│6   │「賽狗檯」遊戲電腦主機1 台                          │
├──┼──────────────────────────┤
│7   │七彩龍代幣1,403 枚                                  │
├──┼──────────────────────────┤
│8   │新臺幣10元硬幣530枚（起訴書誤載為537枚）            │
├──┼──────────────────────────┤
│9   │便利商店1 月25日月報表1 份                          │
├──┼──────────────────────────┤
│10  │現金簿2本                                           │
├──┼──────────────────────────┤
│11  │ADSL數據機1 台                                      │
├──┼──────────────────────────┤
│12  │監視系統專用主機1台                                 │
├──┼──────────────────────────┤
│13  │監視鏡頭4具                                         │
├──┼──────────────────────────┤
│14  │「菸」盤點表3張                                     │
├──┼──────────────────────────┤
│15  │營業人使用100 年1 月份二聯式收銀機統一發票明細表1份 │
└──┴──────────────────────────┘
附表二：
┌──┬──────────────────────────┐
│編號│物品                                                │
├──┼──────────────────────────┤
│1   │「野蠻遊戲機檯」1台 （含ＩＣ板1 片）                │
├──┼──────────────────────────┤
│2   │「水果盤」1台 （含ＩＣ板1 片）                      │
├──┼──────────────────────────┤
│3   │「金吉祥彈珠機檯」1 台（含ＩＣ板1 片）              │
├──┼──────────────────────────┤
│4   │「神秘的魔法石彈珠檯」1 台（含ＩＣ板1 片）          │
├──┼──────────────────────────┤
│5   │「小瑪莉」1台（含ＩＣ板1 片）                       │
├──┼──────────────────────────┤
│6   │電玩機檯內新臺幣10元硬幣136枚                       │
├──┼──────────────────────────┤
│7   │櫃臺內新臺幣10元硬幣380 枚                          │
└──┴──────────────────────────┘